【裁判字號】    95,交簡上,25
【裁判日期】    950630
【裁判案由】    
【裁判全文】
臺灣彰化地方法院刑事判決            95年度交簡上字第25號
上  訴  人  臺灣彰化地方法院檢察署檢察官
上  訴  人
即  被  告  乙○○
上列上訴人因被告過失傷害案件，不服本院九十五年度斗交簡字
第四五號中華民國九十五年三月三十日第一審判決（原檢察官聲
請簡易判決處刑案號：九十五年度調偵字第六八號），本院管轄
第二審合議庭判決如下︰
    主  文
上訴駁回。
乙○○緩刑貳年。
    事實及理由
一、本案經本院審理結果，認除檢察官聲請簡易判決處刑書犯罪
    事實欄第三行「應注意汽車行經無號誌之交岔路口時」應更
    正為「應注意汽車行經閃光黃燈之交岔路口時」及第七行「
    騎乘至該處，亦未注意車前狀況」應更正為「騎乘至閃光紅
    燈之交岔路口時，亦未注意，車輛應減速接近，先停止於交
    岔路口前，讓幹道車優先通行後認為安全時，方得續行」外
    ，餘第一審判決認事用法及量刑均無不當，應予維持，並引
    用第一審判決書記載之事實、證據及理由（如附件）。
二、上訴人即公訴人上訴意旨略以：本件被告乙○○駕駛車牌號
    碼ＺＢ─八五五八號自用小客車不慎撞及告訴人，致告訴人
    受有左側脛腓骨粉碎性骨折、左側鎖骨骨折及頭部外傷合併
    頭皮裂傷等傷害，傷勢非輕，且迄今未賠償告訴人，原審僅
    判處被告拘役五十九日，顯然太輕等語；上訴人即被告上訴
    意旨略以：伊承認本件車禍自己有點過失，惟告訴人騎乘腳
    踏車在小巷內直衝出來，讓伊措手不及，告訴人亦有過失，
    一審判刑太重，請求從輕量刑等語。
三、經查，被告乙○○對於前揭時、地駕車因過失肇事致告訴人
    甲○○受傷等事實，業據被告坦承不諱，核與證人即告訴人
    甲○○證述情節相符，並有道路交通事故調查報告表（一）
    （二）、道路交通事故現場圖、告訴人受傷之卓醫院診斷證
    明書、彰化縣警察局道路交通事故肇事人自首情形紀錄表各
    一份及照片八幀在卷可稽。又按特種閃光號誌之閃光黃燈表
    示「警告」，車輛應減速接近，注意安全，小心通過，道路
    交通安全規則第一百零二條第一項第一款及道路交通標誌標
    線號誌設置規則第二百十一條第一項第一款分別定有明文。
    查本案車禍發生時天氣晴、日間自然光線、柏油路面乾燥無
    缺陷、視距良好無障礙物，且閃光號誌動作正常，有卷附道
    路交通事故調查報告表、肇事現場照片可稽，當時並無不能
    注意之情事，被告駕駛車牌號碼ＺＢ─八五五八號自用小客
    車，行經上開彰化縣北斗鎮○○○路與宮後街交岔路口時，
    其行車方向係設有閃光黃燈，而告訴人所騎乘腳踏車之行進
    方向，則設有閃光紅燈，有前揭道路交通事故調查報告表、
    現場圖為憑，本件被告疏未注意，於行經閃光黃燈交岔路口
    ，未減速慢行小心通過，仍貿然行駛而肇事，其對本件車禍
    之發生顯有過失甚明，又告訴人於行經上開閃光紅燈交岔路
    口，未減速慢行並先停止於交岔路口前，讓幹道車優先通行
    ，而貿然行進，致生本件車禍，亦有過失，惟此仍無礙於被
    告過失責任之認定。再者，告訴人因本件車禍受有左側脛腓
    骨粉碎性骨折、左側鎖骨骨折及頭部外傷合併頭皮裂傷等傷
    害，且被告之過失行為與告訴人受傷間，具有相當因果關係
    ，是以本件被告過失傷害犯行事證明確，原審判決審酌被告
    過失之程度、告訴人所受之傷害、犯後態度及有自首之情形
    等情，據以論罪科刑，判處拘役五十九日，並諭知易科罰金
    之折算標準，核無不當，上訴人即公訴人指摘原判決量刑過
    輕，上訴人即被告指摘原判決量刑過重，均聲請撤銷原判決
    云云，為無理由，均應駁回其上訴。又被告前未曾受有期徒
    刑以上刑之宣告，此有臺灣彰化地方法院檢察署刑案資料查
    註紀錄表在卷可稽，其於案發後於本院審理中業已與告訴人
    達成民事和解，此有本院和解筆錄一份在卷可，且告訴人
    亦當庭表示願原諒被告，其經此教訓，當知警惕，應無再犯
    之虞，本件所宣告之刑，本院認以暫不執行為適當，爰併為
    緩刑之宣告，以啟自新。
據上論斷，應依刑事訴訟法第四百五十五條之一第一項、第三項
、第三百七十三條、第三百六十八條，刑法第七十四條第一款，
判決如主文。
本案經檢察官洪紹文到庭執行職務。
中    華    民    國    95    年    6     月    30    日
                        臺灣彰化地方法院交通法庭
                            審判長法官    石馨文
                            法      官    李水源
                            法      官    黃齡玉
以上正本證明與原本無異。
本件不得上訴。
中    華    民    國    95    年    7     月    3     日
                                書記官    梁高賓


司法院資訊處製作；財團法人民間司法改革基金會備份。
